# 境内公司投资香港子公司合并问题

提问人：helen_lan 时间：2017-12-08 16:29:52
陈版，求助一个涉及境外投资的合并问题： 多个个人股东投资设立的境内公司，主营业务是境外网络平台的电子商务业务，为了享受税费优惠，境内公司在香港成立子公司，业务流程为：境内公司委托生产加工后出口至香港子公司，香港子公司再在亚马逊平台上销售。 由于未取得境外投资备案，香港子公司无法在香港开立银行账户，其结算业务是通过境内公司大股东的个人处理，目前境内公司的账上和香港子公司的账上都挂了大股东个人的往来。 由于目前境内公司还无法取得境外投资备案，需要通过收购的手段才能使香港公司成为其合法的子公司，目前有个合并疑问： 香港子公司成立时登记的投资人是境内这家公司，但前期的业务结算并未通过其银行账户，而是通过境内公司大股东的个人账户，在处理合并报表的时候，香港子公司这部分没有通过其银行账户结算的业务，是否应该合并进来？如果公司今后要上市，是否存在实质性的障碍？

回答人：chenyiwei
按实质重于形式原则处理（当然实际操作中可能有些难度）；如果打算上市的，建议在申报期期初之前解决该问题。